臺灣桃園地方法院刑事判決　　　　　　　　　　　　九十一年度訴緝字第一六號
　　公　訴　人　臺灣桃園地方法院檢察署檢察官
　　被　　　告　丁○○　男　五.
　　指定辯護人　本院公設辯護人　戊○○
販賣未遂？是否已達著手程度？.
陷阱教唆？
應該查丙○八十一年偵字第四一四六號起訴之本院繫屬案號（臺灣高等法院八十一
　年上易字第六二五五號）及判決.
右列被告因毒品危害防制條例案件，經檢察官提起公訴（九十年度偵字第八五○九號
），本院判決如左：
    主      文
丁○○販賣第二級毒品，未遂，累犯，處有期徒刑貳年捌月。
扣案之第二級毒品安非他命壹小包（實稱毛重含塑膠袋壹點貳陸貳公克）沒收並銷燬
之。
    事      實
一、丁○○有下列前案紀錄：
  (一)曾因犯竊盜罪，經桃園地方法院檢察署以六十四年偵字第七一一一號起訴，於民
國（下同）六十四年十二月二十六日，經本院以六十四年易字第四四七０號判處
    有期徒刑一年四月，緩刑三年，嗣經確定。
  (二)又因違反票據法案件，經臺中地方法院檢察署以七十五年偵票字第二四六０號聲
    請簡易判決，於七十五年三月二十八日，經臺中地方法院以七十五年簡票字第六
    二一六號判處罰金一一００元，嗣於七十五年四月二十五日確定，並於七十五年
    五月十六日，罰金繳清執行完畢。
  (三)又因犯詐欺罪，經桃園地方法院檢察署以八十年偵字第二二七號起訴，於八十一
    年一月十四日，經本院以八十年易緝字第一四九號，判處有期徒刑六月，減為三
    月，緩刑三年，並於八十一年三月十二日確定，惟嗣經本院以八十二年撤緩字第
    二五號裁定撤銷緩刑。
  (四)又因犯詐欺罪，台灣桃園地方法院檢察署以八十一年偵字第四一四六號起訴，於
    年月日經本院年易字第號判處有期徒刑月，嗣經上訴，於八十一年十二月十六日
    ，經臺灣高等法院八十一年上易字第六二五五號，撤銷改判有期徒刑五月確定，
    並於八十二年二月十六日，羈押期滿出獄。
  (五)嗣於前開二罪，於八十二年八月十七日，經臺灣高等法院八十二年聲字第一三二
    三號裁定應執行有期徒刑七月確定，經扣除前開(四)已執行五月部分後，剩餘二月
    於八十五年九月七日刑期起算，指揮書執行完畢日期為八十五年十月二十五日。
  (六)又因犯非法吸用化學合成麻醉藥品罪，經桃園地方法院檢察署以八十六年偵字第
    一四九七號起訴，於八十六年五月二十二日，經本院以八十六年訴字第四三五號
    ，判處有期徒刑六月，嗣於八十六年七月八日確定，並於八十六年十月六日，易
    科罰金執行完畢。
  (七)又因違反槍砲彈藥刀械管制條例案件，經桃園地方法院檢察署以八十七年偵字第
    一二０六０號起訴，於八十七年十二月十八日，經本院以八十七年易字第三０六
    五號，判處有期徒刑三月，嗣於八十八年一月九日確定，並於八十八年四月二十
    五日刑期起算，指揮書執行完畢日期為八十八年七月二十四日。
  (八)又因犯連續施用第二級毒品罪，經桃園地方法院檢察署以八十八年毒偵字第一一
    七四號起訴，於八十九年九月二十二日，經本院以八十九年易字第一七一六號判
    處有期徒刑六月，嗣於八十九年十一月十日確定，於九十年九月二十八日，結案
    件情形：送監執行，並於九十年十月五日刑期起算，指揮書執畢日期為九十一年
    四月四日。
  (九)又因犯連續施用一級毒品罪，經桃園地方法院檢察署以九十年毒偵字第一四四五
    號起訴，於九十年十一月二十一日，經本院以九十年訴字第一一九二號判處應執
    行有期徒刑一年六月，嗣經上訴，惟又九十一年三月二十七日撤回上訴而告確定
    ，並於九十一年九月四日刑期起算，指揮書執行完畢日期為九十三年一月二十二
    日。
  (十)又因犯偽造文書罪，經桃園地方法院檢察署以九十年偵字第一四二七二號起訴，
    於九十一年五月三十一日，經本院以九十一年訴字第二七二號判處有期徒刑二年
    二月，嗣於九十一年七月二十日確定，並於九十三年一月二十三日接續執行，指
    揮書執行完畢日期為九十五年三月二十二日。
二、詎猶不知悔改，竟基於販賣第二級毒品安非他命之犯意，於九十年五月二十六日
    下午七時卅分許，在桃園縣新屋鄉○○路與中山東路口新屋加油站外路旁，意欲
    以壹小包新台幣（下同）二千元之價格，販賣予駕駛８Ｎ－二六０二號自用小貨
    車並搭載其妻庚○○、妻兄己○○之乙○○（施用毒品部分另行審理）施用。惟
    於交易完成前，因埋伏現場之桃園縣警察局楊梅分局警員許錦彰上前逮捕，致未
    能交付毒品予乙○○而未能得逞，丁○○並趁隙將其所有之第二級毒品安非他命
    一小包（實稱毛重含塑膠袋一點二六二公克），丟置於乙○○所駕駛前開貨車車
    斗中，旋為警發現並扣得前開毒品。
三、案經桃園縣警察局楊梅分局報請台灣桃園地方法院檢察署檢察官偵查起訴。
    理      由
一、被告之供述及辯解：
  (一)訊之被告丁○○固不諱言於前開時地併與乙○○為警查獲，並扣得安非他命一小
    包（實稱毛重含塑膠袋一點二六二公克）之事實，惟矢口否認有何販賣第二級毒
    品安非他命之犯行。
  (二)辯稱：「絕對沒有，當時警察衝上來，並沒有在我身上查到東西，當天因為我牙
    痛，所以才會經過那邊，我搭朋友的車子，車子沒有油，我朋友要加油，我就下
    車步行至牙醫處，我經過一輛小貨車，警察就把我抓起來，我事後才看到乙○○
    ，我不知道警察為何要抓我，我也不清楚安非他命是如何找到，我被抓時是在貨
    車旁邊，我被帶到警察局後，警察才說貨車上找到安非他命。」云云。
二、認定犯罪事實所憑之證據及理由：
  (一)右揭事實，業據同時被查獲之證人乙○○、庚○○、己○○於警訊中證述綦詳，
    且互核一致。
    1.證人乙○○於警訊中稱：
      「遭警查獲時我有看見丁○○將安毒丟至我車後方。」、「因我受友人之託
        ，至新屋加油站以代價二仟元向一位姓陳購買安毒，但交易尚未完成便遭警
        查獲。」及「其實我只知道他叫小華，是我在永安漁港遇見他，真實姓名及
        年籍住址我均不知，遇見他時他便叫我幫他忙前往新屋加油站向『丁○○』
        購買安毒。」各等語（見偵卷第十三頁九十年五月二十六日第一次警訊筆錄
        ）。
      「我到新屋加油站下車前有告知己○○是要向丁○○購買安毒，代價為二仟
        元，至於數量我則不知曉，但我是替友人購買。」、「我與其（指丁○○）
        才剛接觸要進行交易時，便遭警方當場查獲，而當時交易並未完成，丁○○
        見警方前來便順手將安毒往我車後丟棄。」及「當時我老婆（指庚○○）並
        不曉得，只是丁○○丟棄安毒時我老婆正好坐於車後，親眼目睹。」各等語
        （見偵卷第十六頁九十年五月二十七日第二次警訊筆錄）。
    2.證人己○○於警訊中稱：
      「當時我人坐在自小貨車８Ｎ－２６０２前座，因警方靠近臨檢，我剛好轉
        頭往車後看，剛好看見丁○○將安非他命往貨車上丟。」、「因我今天從彰
        化監獄執行完畢，回到桃園觀音，我姐夫乙○○要請我吃飯，所以搭我姐夫
        自小貨車８Ｎ－２６０２由觀音到新屋來，現在已無吸食，我並不清楚為何
        會發生（安非他命）這件事。」及「警方從我姐夫乙○○所有自小貨車８Ｎ
        －２６０２所查獲安非他命，我在場全程目擊。」等語（見偵卷第廿頁九十
        年五月二十六日第一次警訊筆錄）。
      「到達新屋加油站乙○○方才告知我要向丁○○購買二仟元的安毒，但數量
        多少我不知道。」、「是由乙○○下車向丁○○交易，至於他們談話內容我
        則不知，而當他們正進行交易中，便被警方當場查獲。」及「庚○○應該也
        是後來才知道乙○○要去購買毒品。」等語（見偵卷第十六頁九十年五月二
        十七日第二次警訊筆錄）。
    3.證人庚○○於警訊中稱：「安毒是姓陳的遭警查獲時，丟進我丈夫後車中，當
      時我就坐在小貨車後包框式車斗內，並親眼看到姓陳的向車內丟入。」及「我
      是坐我丈夫開的車，並不曉得為何至新屋加油站與姓陳的碰面。」等語（見偵
      卷第廿頁九十年五月二十六日第一次警訊筆錄）。
    從而依渠等上開之證詞，足認被告確有本件販賣安非他命之犯行無疑。
  (二)又雖證人乙○○嗣於偵審中翻異前詞，改稱：「我根本沒有這樣講過（指向被告
    購買安非他命），那都是警察自己寫的，因為很晚，所以我才簽名，我迷迷糊糊
    並沒有看清楚筆錄內容。」云云，然證人乙○○仍堅稱本件扣案之安非他命一小
    包（實稱毛重含塑膠袋一點二六二公克）係被告丟於其小貨車上乙節：
    1.證人乙○○於偵查中稱：
      「（問：庚○○說是丁○○的？）那應該是「陳」的。」、（問：為何「陳
        」會帶這東西，在車上被查到？）因「陳」被警察抓到，他經過我車上旁邊
        。他就把毒品丟到我車上。」及「（問：你不是說東西是「陳」的？）因為
        我被警查獲時，「陳」經過才有毒品的。」等語（見九十年五月二十六日偵
        訊筆錄）。
      「（問：有向丁○○買毒品？）沒有，九十年五月二十六日約甲○○，結果
        丁○○出現在那邊，「陳」走到我車子旁邊，未說什麼就被警察抓了，我「
        有看見」他把毒品丟到我車子上。」等語（見九十一年一月七日偵訊筆錄）
        。
    2.證人乙○○於本院審理中稱：「（問：到底有無親眼看見丁○○把安毒一小包
      丟到貨車車斗上？）我確實有看見。」等語（見本院九十一年四月二十三日訊
      問筆錄）。
    是自堪認扣案之安非他命一小包（實稱毛重含塑膠袋一點二六二公克）確屬被告
    所有無疑，所辯非其所有云云，顯屬卸責推搪之詞，委不足取。
  (三)而證人乙○○於警訊時之供述係出於自由意志，業據證人即本件查獲兼製作筆錄
    之警員許錦彰到庭證述屬實，且證人乙○○於偵審中亦均未提及製作筆錄警員有
    何對其刑求或違反意願求供之舉動，僅概稱：「伊有簽名但未看清楚筆錄內容」
    云云，則以其已有多項前科且深具社會經驗之智識程度，豈有任意於指證之筆錄
    上簽名，而枉顧內容可能不實致誣陷他人之理？是其嗣所翻稱未於警訊中指證向
    被告購買毒品，全係警察自行擬就，其未看內容云云，毫無可信餘地。
  (四)此外，證人乙○○於偵查中先稱：「（問；和丁○○何關係？）不認識他，我也
    沒有打電話聯絡他。」及「（問：是小華叫你去向「陳」買東西？）不是，我跟
    『陳』根本不熟。」各等語（見九十年五月二十六日偵訊筆錄）；惟嗣後又改稱
    ：「　（問：與丁○○認識？）認識，朋友叫甲○○介紹認識。」、「（問：為
    何介紹認識？）在甲○○家認識丁○○。」及「（問：為何加油，要在加油站外
    面下車？）我看見「陳」未將車子開到加油站內，要向「陳」打招呼，我不是要
    向他買毒品。」（見九十一年一月七日偵訊筆錄），先後所述已有不符。其於本
    院審理中又稱：「我是經過甲○○介紹才認識丁○○，當天我只是經過，看到被
    告在那邊才停下來跟他打招呼。我只有與他見過二、三次面，不很熟，所以才在
    偵查初訊時表示不認識他。」等語（見本院九十一年四月二十三日訊問筆錄），
    且證人甲○○於本院審理中亦證稱係伊介紹乙○○予被告認識等情明確，可見證
    人乙○○在先陳稱不認識被告丁○○云云，顯係迴護之詞，從而其翻異前供，顯
    係出於同一目的，均非可採。
  (五)抑且，證人乙○○於偵查中尚翻稱：「（問：你跟他【指被告】約好，在上述地
    點買毒品？）沒有。」、「（問：你為何會遇到「陳」？）己○○剛從監獄出來
    ，我和他要去吃東西，也不知如何丁○○就出現。」及「（問：你在警訊中不是
    說受友人之託，以二仟元要向「陳」購買毒品？）那不是我的意思。」（以上見
    九十年五月二十六日偵訊筆錄）；「（問：你要向「陳」買毒品？）沒有，當時
    我人在車子外面。」、「（問：在警局說你受朋友之託到新屋鄉買毒品？）沒有
    。」及「（問：為何加油，要在加油站外面下車？）我看見『陳』未將車子開到
    加油站內，要向「陳」打招呼，我不是要向他買毒品。」（以上見九十一年一月
    七日偵訊筆錄）各等語。而上開所謂「那不是我的意思」及「沒有」之陳述，依
    據證人乙○○於本院審理中係稱：「所謂『不是這個意思』，是指我講的話，是
    我根本沒有向被告講要買安非他命，但警察卻這樣寫。至於『沒有』，是指我跟
    本就沒有在警察局講要去案發地點向被告購買毒品。至於我在地檢署翻供，是因
    為我根本沒有在警察局講要向被告買安非他命，那都是警察自己寫的，不是我說
    的。」云云，其言語中斧鑿痕跡處處，顯不符實，故其嗣後翻稱未向被告購買安
    非他命，無從憑信，其前開警訊中之初供始屬真實。
  (六)況被告如何與乙○○聯繫約定於新屋加油站交易毒品之過程，業據證人甲○○及
    本件查獲警員許錦彰到庭證述詳明，互核無訛，且均具結在卷。而扣案依前開證
    人乙○○、庚○○、己○○三人所證確屬被告所有之安非他命透明白色結晶粉末
    一小包（實稱毛重含塑膠袋一點二六二公克），經送請行政院衛生署管制藥品管
    理局鑑定結果，確屬第二級毒品安非他命無疑，此有該局所出具之檢驗成績書乙
    件在卷可憑，凡此均足以認定被告確有販賣第二級毒品予乙○○之犯行。被告空
    言否認，辯稱僅恰巧經過云云，要難置信。
  (七)綜上，本件事證已臻明確，被告犯行足以認定。
三、法律適用：
  (一)核被告所為，係犯毒品危害防制條例第四條第五項、第二項之販賣第二級毒品未
    遂罪。
  (二)起訴書固認被告與不詳姓名年籍陳姓成年男子係屬共犯，然查該人僅係證人乙○○於警訊中片面指述，且其嗣後復多次翻異，或稱小華，或稱姓陳，證詞渾沌，
    且經本院調查並無此人存在，是自乏證據可證確有此人存在，故無從認定本件尚
    有共犯存在，附予敘明。
  (三)又被告被告販賣毒品，尚未交付完成，其犯罪尚屬未遂，應依刑法第二十六條之
    規定減輕其刑。
  (四)又被告有如事實欄所載之前科，其最後一次執行有期徒刑完畢之紀錄，係因違反
    槍砲彈藥刀械管制條例案件，經桃園地方法院檢察署以八十七年偵字第一二０六
    ０號起訴，於八十七年十二月十八日，經本院以八十七年易字第三０六五號，判
    處有期徒刑三月，嗣於八十八年一月九日確定，並於八十八年四月二十五日刑期
    起算，並於八十八年七月二十四日執行完畢，此有台灣桃園地方法院檢察署刑案
    資料查註紀錄表及台灣高等法院被告全國前案紀錄表各乙件存卷可按，其於刑之
    執行完畢後五年內再犯本件有期徒刑以上之罪，為累犯，應依法加重其刑。
四、科刑及其審酌事項：
    爰審酌被告犯罪之動機、目的、犯罪時所受之刺激、犯罪之手段、犯人之生活狀
    況、品行、智識程度、犯人與被害人平日之關係、犯罪所生之危險或損害、犯罪
    後之態度等一切情狀，判處如主文第一項所示之刑，以示懲儆。
五、沒收：
    扣案之安非他命一小包（實稱毛重含塑膠袋一點二六二公克），為第二級毒品，
    應依毒品危害防制條例第十八條第一項前段規定，沒收銷燬之。
據上論斷，應依刑事訴訟法第二百九十九條第一項前段，毒品危害防制條例第四條第
二項、第五項、第十八條第一項前段，刑法第十一條前段、第二十六條、第四十七條
，判決如主文。
本案經檢察官羅秀蓮到庭執行職務。
中　　　華　　　民　　　國　　九十一　　年　　 十二 　　月　　三十一　　日
                                臺灣桃園地方法院刑事第五庭
                                  法　    官    江  德  民
右正本證明與原本無異。
如不服本判決，應於判決送達後十日內，向本院提出上訴狀。
                                  法院書記官    常  毓  生
中　　　華　　　民　　　國　　九十一　　年　　 十二 　　月　　三十一　　日
附錄論罪科刑依據之法條：
毒品危害防制條例第四條
製造、運輸、販賣第一級毒品者，處死刑或無期徒刑；處無期徒刑者，得併科新台幣
一千萬元以下罰金。
製造、運輸、販賣第二級毒品者，處無期徒刑或七年以上有期徒刑，得併科新台幣七
百萬元以下罰金。
製造、運輸、販賣第三級毒品者，處五年以上有期徒刑，得併科新台幣五百萬元以下
罰金。
製造、運輸、販賣專供製造或施用毒品之器具者，處一年以上七年以下有期徒刑，得
併科新台幣一百萬元以下罰金。
前四項之未遂犯罰之。
